臺灣高等法院臺南分院刑事裁定　　　　 96年度上訴字第778號
上　訴　人
即　被　告　甲○○
　　　　　　　　　　　號(
選任辯護人　裘佩恩　律師
上列被告因常業重利等罪上訴案件，本院裁定如下：
    主  文
甲○○羈押期間自民國96年12月6日起，延長貳月。
    理  由
一、本件被告因犯常業重利等罪，前經本院訊問後，認為犯罪嫌
    疑重大，而有刑事訴訟法第101條之1第1項第3、4款之罪，
    嫌疑重大，有事實足認為有反覆實施同一犯罪之虞，而有羈
    押之必要，於民國96年7月6日執行羈押，並於96年10月6日
    起延長羈押一次。
二、按羈押後，有無繼續羈押之必要，仍許法院斟酌訴訟進行程
    度及其他一切情事而為認定，除有刑事訴訟法第114條各款
    所列情形之一不得駁回者外，是否撤銷羈押或准許具保停止
    羈押，該管法院有自由裁量之權，衡非被告所得強求（最高
    法院46年台抗字第6號判例參照）。又羈押係以實行訴訟，
    保全證據或刑罰之執行為目的之強制處分，故法院審酌應否
    羈押時，除應先審查被告是否有刑事訴訟法第101條第1項各
    款所列情形，或有無第101條之1各款所列之罪名，且有事實
    足認為有反覆實施同一犯罪之虞外，尤應就是否有「非予羈
    押顯難進行追訴、審判或執行」之必要情事，依卷內具體客
    觀事證予以審酌，以決定是否確有羈押之必要（臺灣高等法
    院89年度抗字第184號裁定參照）。
三、本件被告因犯常業重利等罪，業經原審判處應執行有期徒刑
    八年十月，且經在本院判處有期徒刑八年在案，而被告係犯
    常業重利及重利罪，若不羈押，有繼續實施犯罪之虞，綜合
    卷內客觀具體事證資料，認其羈押之原因尚未消滅，且非經
    羈押顯難確保刑事執行，而有繼續羈押之必要，並無違反平
    等或比例原則之情形。況刑事訴訟係以實現國家刑罰權為目
    的之司法程序，其審判乃以追訴而開始，追訴必須實施偵查
    ，待至判決確定，尚須執行始能實現裁判之內容。偵查、追
    訴、審判及刑之執行均屬刑事司法之過程。本件被告業經本
    院判處有期徒刑八年在案，如不予羈押，有重覆實施同一犯
    罪之虞，仍有繼續羈押之必要（最高法院95年度台抗字第70
    號裁定參照）。
四、被告之辯護人裘佩恩律師於96年8月21日提出書狀，主張依
    邱外科醫院建議轉診單，被告除患有算咽癌外，體重以一個
    月四公斤之速度下降，雖轉診單建議戒護就醫，但花費甚鉅
    等語。惟查經本院依轉診單記錄向奇美醫院函查，經函復稱
    ：「病患甲○○於96年10月24日第一次至疼痛科就診，主訴
    胸頸部位疼痛，當日予以局部疼點注射，並給予口服止疼消
    炎葯物，並照胸部X光，以進一步查明病因，X光報告顯示右
    胸第八肋骨處有一11.5mm病灶，及多顆肺部淋巴，疑有腫瘤
    存在。綜合檢驗報告及過去病史，建議患者近日內至腫瘤科
    門診複診，並處理疼痛問題。」有奇美醫院函在本院卷憑，
    參諸被告前以罹患鼻咽癌為由，聲請具保停止羈押，經本院
    向奇美醫院函查，經該院以：「病患鼻咽癌，於92年4月7日
    至92年5月30日接受放射線治療，目前於本院接受全身性正
    子造影，無顯示復發或轉移現象，並於耳鼻咽喉科接受鼻咽
    部內視鏡檢查，檢查無鼻咽部局部腫瘤及復發。目前無明顯
    復發與轉移跡象，無需進一步癌症治療，也無癌症所引起的
    生命危險。」函復，並經本院駁回其聲請，故被告仍應待進
    一步檢查，方能確定是否罹病，而有非保外治療顯難痊癒情
    形，被告雖稱己七、八十日未就醫，惟查被告方於96年10月
    24日在奇美醫院就診，所稱應不符實，本院亦函請台南看守
    所視需要將被告戒護就醫，本件羈押之原因尚未消滅，仍有
    繼續羈押之必要，爰於羈押期間未滿前，訊問被告後，裁定
    自民國96年12月6日起，延長羈押貳月。
五、綜上所述，本件羈押之原因尚未消滅，仍有繼續羈押之必要
    ，爰於羈押期間未滿前，訊問被告後，裁定自民國96年12月
    6日起，延長羈押貳月。
中　　華　　民　　國　　96　　年　　11　　月　　28　　日
                  刑事第五庭    審判長法　官  楊明章
                                      法　官  顏基典
                                      法　官  楊子莊
以上正本證明與原本無異。
如不服本裁定，應於收受本裁定後五日內向本院提出抗告狀。
　　　　　　　　　　　　　　　　　　　書記官  王全龍
中　　華　　民　　國　　96　　年　　11　　月　　28　　日
